臺灣臺南地方法院刑事判決　　　　　　　　　　　　　九十三年度訴字第八九號
　　公　訴　人　臺灣臺南地方法院檢察署檢察官
　　被　　　告　乙　○　○
右列被告因違反毒品危害防制條例案件，經檢察官提起公訴（九十三年度毒偵緝字第
二二八號、九十三年度營毒偵字第二五二號），被告就被訴事實為有罪之陳述，本院
裁定進行簡式審判程序，判決如左：
    主  文
乙○○連續施用第一級毒品，累犯，處有期徒刑拾月；又連續施用第二級毒品，累犯
，處有期徒刑陸月，應執行有期徒刑壹年貳月。
    事  實
一、乙○○前於民國八十六年間，因煙毒及違反麻醉藥品管理條例、槍砲彈藥刀械管
    制條例案件，經法院各判處有期徒刑三年六月、八月、四月，應執行有期徒刑四
    年四月確定，嗣於八十八年九月二十三日縮短刑期假釋出監，並於九十一年三月
    二十九日縮刑期滿執行完畢。又於九十一年間因施用毒品案件，經本院以九十一
    年度毒聲字第四○三號裁定送勒戒處所執行觀察、勒戒後，認有繼續施用毒品之
    傾向，復經本院以九十一年度毒聲字第一三七一號裁定，令入戒治處所施以強制
    戒治一年，經戒治期滿三月，戒治期間成績評定為合格，由本院以九十二年度毒
    聲字第二四六號裁定停止戒治，所餘戒治期間付保護管束，並於九十二年三月七
    日停止處分執行而釋放，嗣其保護管束期間屆滿後，由臺灣臺南地方法院檢察署
    檢察官於九十二年九月一日以九十二年度戒毒偵字第二○三號（起訴書誤載為二
    四九號）為不起訴處分確定在案。詎乙○○仍不知悔改，明知海洛因及安非他命
    分別係毒品危害防制條例所明定之第一、二級毒品，不得持有及施用，竟另基於
    施用第一級毒品海洛因及第二級毒品安非他命之概括犯意，自九十二年十一月間
    某日起至九十三年六月七日止，在其位於臺南縣鹽水鎮河南里一三鄰頭港一一二
    號住處房間內等處，分別以注射方式及將安非他命置於玻璃球內燒烤成煙吸食之
    方式，連續施用第一級毒品海洛因及第二級毒品安非他命多次。嗣先後於九十二
    年十二月二十六日二十一時三十分許、九十三年六月八日十三時二十分許，在臺
    南縣鹽水鎮中華電信公司前、臺南縣新營市○○路與大德街口為警查獲，並分別
    採尿送驗結果，均呈嗎啡及甲基安非他命陽性反應，而查悉上情。
二、案經臺南縣警察局麻豆分局、臺南縣警察局新營分局分別報請臺灣臺南地方法院
    檢察署檢察官偵查起訴。
    理  由
一、訊據被告乙○○對於右揭時地連續施用第一級毒品海洛因及第二級毒品安非他命
    多次之事實坦承不諱，且其先後為警查獲所採集之尿液檢體，經送檢驗結果，均
    分呈嗎啡陽性反應（按海洛因係由嗎啡經化學合成而製得，經注射進入人體後，
    因代謝分解成嗎啡，因此施打海洛因後，由尿液中檢驗結果仍為嗎啡反應）及甲
    基安非他命陽性反應，有臺南縣衛生局九十三年一月十二日出具之尿液檢驗成績
    書暨臺南縣警察局麻豆分局偵辦刑案採證涉嫌人尿液送驗名冊、臺南縣衛生局九
    十三年六月十六日出具之尿液檢驗成績書暨臺南縣警察局新營分局採取尿液編號
    對照表、法務部調查局九十三年七月十二日調科壹字第０９３６２４１４７３號
    檢驗通知書各一件在卷可稽（見臺南縣警察局麻豆分局警卷、臺南縣警察局新營
    分局警卷第一○、一一頁、九十三年度毒偵緝字第二二八號偵查卷第三二頁），
    足見被告上開自白核與事實相符，應可採信。又被告前於九十一年間因施用毒品
    案件，經本院以九十一年度毒聲字第四○三號裁定送勒戒處所執行觀察、勒戒後
    ，認有繼續施用毒品之傾向，復經本院以九十一年度毒聲字第一三七一號裁定，
    令入戒治處所施以強制戒治一年，經戒治期滿三月，戒治期間成績評定為合格，
    由本院以九十二年度毒聲字第二四六號裁定停止戒治，所餘戒治期間付保護管束
    ，並於九十二年三月七日停止處分執行而釋放，嗣其保護管束期間屆滿後，由臺
    灣臺南地方法院檢察署檢察官於九十二年九月一日以九十二年度戒毒偵字第二○
    三號（起訴書誤載為二四九號）為不起訴處分確定在案等情，有上開處分書及臺
    灣高等法院被告全國前案紀錄表在卷可佐（見九十三年度毒偵緝字第二二八號偵
    查卷第三三頁及本院卷第九至一三、一五頁）。其復自停止戒治釋放後五年內之
    九十二年十一月間某日起至九十三年六月七日止，再度為本件施用第一級毒品海
    洛因及第二級毒品安非他命之犯行，事證明確，被告犯行堪以認定，自應依法論
    科。
二、毒品危害防制條例全文三十六條雖已於民國九十二年七月九日修正公布，且業自
    九十三年一九日起生效施行，惟按連續數行為而犯同一之罪名者，以一罪論，刑
    法第五十六條定有明文，則當連續犯罪之際，遇刑法有變更時，其一部涉及舊法
    ，一部涉及新法者，即應依最後行為時之法律處斷，最高法院二十九年上字第三
    八六六號著有判例可資參照。本件被告雖自九十二年十一月間某日起即連續施用
    第一級毒品海洛因及第二級毒品安非他命，然因其最後犯罪時間均係在該條例修
    正後之九十三年六月七日，自應適用裁判時即修正後之毒品危害防制條例論處，
    而無新舊法之適用比較，合先敘明。且查海洛因與安非他命依其成癮性、濫用性
    及對社會危害性之程度，亦均為九十三年一月九日生效施行之毒品危害防制條例
    第二條第二項第一款、第二款分別列為第一、二級毒品。是核被告所為，係犯毒
    品危害防制條例第十條第一項之施用第一級毒品罪及同條例第十條第二項之施用
    第二級毒品罪。被告施用時非法持有第一級毒品海洛因及第二級毒品安非他命之
    低度行為，已分別為其施用之高度行為所吸收，不另論罪。其先後多次施用第一
    級毒品海洛因及第二級毒品安非他命之犯行，均時間緊接，方法相同，觸犯犯罪
    構成要件相同之罪名，顯係基於概括犯意反覆實施，為連續犯，應依刑法第五十
    六條連續犯之規定，各論以一罪，並均依法加重其刑。被告有如事實欄所述之前
    案科刑及執行紀錄，有卷附臺灣高等法院被告全國前案紀錄表可按，其受有期徒
    刑之執行完畢，五年以內再犯有期徒刑以上之罪，為累犯，應依刑法累犯之規定
    ，加重其刑，並依刑法第七十條之規定遞加重其刑。又被告所犯上開二罪間，犯
    意各別，行為互殊，應予分論併罰。爰審酌海洛因及安非他命戕害身心，而被告
    前因施用毒品經送觀察、勒戒、強制戒治處分後，猶不思戒絕革除惡習，再為本
    件犯罪，顯未因前所受刑罰及觀察勒戒、強制戒治等治療處分而記取教訓，及被
    告犯後坦承犯行等一切情狀，各量處如主文所示之刑，並定其應執行之刑。
據上論斷，應依刑事訴訟法第二百七十三條之一第一項、第二百九十九條第一項前段
，毒品危害防制條例第十條第一項、第二項、第二十三條第二項，刑法第十一條前段
、第五十六條、第四十七條、第五十一條第五款，判決如主文。
本案經檢察官甲○○到庭執行職務。
中      華      民      國      九十三      年      九    月    十四    日
                                  臺灣臺南地方法院刑事第四庭
                                        法    官    林欣玲
右正本證明與原本無異。
如不服本判決，應於判決送達後十日內，向本院提出上訴狀。
                                        書 記 官    黃子起
中      華      民      國      九十三      年      九    月    二十    日
附錄本案論罪科刑法條：
毒品危害防制條例第十條第一項、第二項：
施用第一級毒品者，處六月以上五年以下有期徒刑。
施用第二級毒品者，處三年以下有期徒刑。
